【裁判字號】    90,交聲,324
【裁判日期】    900731
【裁判案由】    交管條例聲異
【裁判全文】
臺灣板橋地方法院交通事件裁定                      九十年度交聲字第三二四號
    原處分機關  交通部公路局台北區監理所
    異  議  人
    即受處分人  甲○○
右列受處分人因違反道路交通管理處罰條例案件，對於交通部公路局臺北區監理所九
十年四月六日所為之處分（原處分案號：北監五字第裁四○─二二七一八號），聲明
異議，本院裁定如左：
    主  文
原處分撤銷。
甲○○汽車駕駛人停車時，在設有禁止停車標誌、標線之處所停車，處罰鍰新臺幣陸
佰元。
    理  由
一、按汽車駕駛人停車時，在設有禁止停車標誌、標線之處所停車，處新臺幣（下同
    ）六百元以上一千二百元以下之罰鍰；又本條例所定罰鍰之處罰，行為人接獲違
    反道路交通管理事件通知單後，應於十五日內，到達指定處所聽候裁決。但行為
    人認為舉發之事實與違規情形相符者，得不經裁決，逕依各該條款罰鍰最低額，
    自動向指定之處所繳納結案，道路交通管理處罰條例第四十五條第十三款、第九
    條第一項分別定有明文。
二、原處分機關略以：受處分人甲○○於民國八十八年四月十七日下午五時五分許，
    駕駛車牌號碼ＥＹ─六六六一號自用小客車，在臺北縣中和市○○路之設有禁止
    停車標誌、標線之處所停車，應依道路交通管理處罰條例第五十六條第一項第四
    款規定，裁處罰鍰一千二百元；異議人則以伊迄未接獲違反道路交通管理事件通
    知單，即遭裁罰最高額，不符法定程序等語置辯。
三、經查：異議人於前開時地，駕駛上開自用小客車於設有禁止停車標誌、標線之處
    所停車之事實，有臺北縣警察局舉發違反道路交通管理事件通知單影本在卷可稽
    ，並為異議人到庭所自承，其違規之事實足堪認定。
四、惟本件異議人已辯稱伊並未收受送達舉發通知單等情，而就舉發違反道路交通管
    理事件通知單有無合法送達於異議人乙節，原處分機關除函轉請臺北縣警察局中
    和分局函復謂因本案掛號投郵已逾一年餘，無法查詢回執資料，本案經查並無退
    件紀錄，應有妥投等語（見該分局九十年六月十三日九十北警中字第一七七九六
    號函）外，別無其他事證以供調查，而該函文陳述本案並無退件應有妥投云云，
    不過係舉發機關內部作業自行臆測之語，自無從證明已合法送達舉發違反道路交
    通管理事件通知單予異議人，是以異議人辯稱未收受舉發違反道路交通管理事件
    通知單，應足採信。從而原處分機關本件之裁罰雖非無據，然其舉發違規之送達
    程序既有可議，並致異議人喪失於收受前開通知單後十五日內自動依最低額繳納
    罰鍰之利益，應認本件異議為有理由，爰撤銷原處分，並自為裁罰如主文所示，
    以期妥適。
據上論結，應依道路交通案件處理辦法第二十條前段，裁定如主文。
中      華      民      國九十      年      七    月    三十一    日
                              臺灣板橋地方法院交通法庭
                                      法  官  朱 耀 平
右正本證明與原本無異
如不服本裁定應於送達後五日內向本院提出抗告狀
                                      書記官  黃 炎 煌
中      華      民      國      九十      年      七    月    三十一    日


司法院資訊處製作；財團法人民間司法改革基金會備份。
